臺灣高等法院刑事判決
111年度上易字第304號
上  訴  人  
即  被  告  潘中和



上列上訴人即被告因毀損案件，不服臺灣宜蘭地方法院110年度
易字第211號，中華民國110年10月29日第一審判決（起訴案號：
臺灣宜蘭地方檢察署110年度偵緝字第78號），提起上訴，本院
判決如下：
    主  文
上訴駁回。
    事實及理由
一、本案經本院審理結果，認原審以被告乙○○犯刑法第354條之
    毀損他人物品罪，判處拘役50日，如易科罰金，以新臺幣10
    00元折算1日，核其認事用法及量刑均無不當，應予維持，
    並引用第一審判決書記載之事實、證據及理由（如附件）。
二、被告上訴意旨略以：我否認犯行，卷內沒有證據證明我毀損
    告訴人甲○○的物品云云。
三、經查：
  ㈠被告自民國109年5月11日起，向告訴人承租位於宜蘭縣○○鎮○
    ○路000巷00○0號房屋居住，然被告於居住期間，因告訴人居
    住於隔壁，常有友人來訪，所發出之聲響妨害其睡眠而心生
    不滿，加以飲酒後心情欠佳，竟基於毀損他人物品之犯意，
    於109年7月某日時許，以拳頭搥打或腳踢之方式，破壞其向
    告訴人所承租上開房屋內之木板牆壁隔間、房間木門門板、
    浴室門板、蹲式馬桶座、洗衣機、鐵皮外牆，導致該等物品
    毀損而不堪使用，足生損害於告訴人等節，業據原判決論述
    明確，原判決亦已就被告所執辯詞詳予駁斥。
  ㈡依被告於偵查時供稱：我於109年5月11日開始承租頭城鎮大
    坑路108巷76之1號房屋，房東住我隔壁，房東的朋友一天都
    來好幾次，有時候晚上聊到很晚，我口頭上有跟房東說這樣
    會騷擾到我睡眠，大概7月左右，因為我心情不好、喝酒，
    我用拳頭或是腳毀損牆壁、馬桶還有門，東西壞了我沒有辯
    詞，我承認毀損，我有找人去估價，我會將他恢復等語（見
    臺灣宜蘭地方檢察署110年度偵緝字第78號卷第19頁正反面
    、第35頁反面），佐以卷附遭毀損物品之照片（見臺灣宜蘭
    地方檢察署109年度偵字第6911號卷第10頁至第42頁），可
    見被告確已坦承其有毀損向告訴人所承租上開房屋內之木板
    牆壁隔間、房間木門門板、浴室門板、蹲式馬桶座、洗衣機
    、鐵皮外牆，並詳細說明毀損之動機、時間及方式，核與證
    人即告訴人證稱：被告用拳頭打破牆壁，還用腳踢，腳印到
    現在都還在，打破我屋內的東西，那房子只有租給他、他太
    太還有他2個小孩，我有兩間房子，我住一間，被告家住一
    間，兩間連在一起等語相符（見臺灣宜蘭地方法院110年度
    易字第211號卷〈下稱易字卷〉第87頁），被告復於原審審理
    時，同意賠償告訴人之損害，與告訴人調解成立（見易字卷
    第49頁），被告所為毀損犯行自堪認定，則被告嗣後徒以前
    詞空言否認犯行，自難憑採。
  ㈢是以，被告所執前揭上訴意旨提起上訴，為無理由，應予駁
    回。
據上論斷，應依刑事訴訟法第368條、第373條，判決如主文。
本案經檢察官孫源志提起公訴，檢察官侯名皇到庭執行職務。
中　　華　　民　　國　　111 　年　　5 　　月　　25　　日
                  刑事第四庭  審判長法　官  陳筱珮
                                    法　官  吳元曜
                                    法　官  羅郁婷
以上正本證明與原本無異。
不得上訴。
                                    書記官  蔡易霖
中　　華　　民　　國　　111 　年　　5 　　月　　26　　日
附錄：本案論罪科刑法條全文
中華民國刑法第354條
毀棄、損壞前二條以外之他人之物或致令不堪用，足以生損害於
公眾或他人者，處2年以下有期徒刑、拘役或1萬5千元以下罰金
。

附件
臺灣宜蘭地方法院刑事判決
110年度易字第211號
公　訴　人　臺灣宜蘭地方檢察署檢察官
被　　　告　乙○○　男　民國00年00月00日生
　　　　　　　　　　身分證統一編號：Z000000000號
　　　　　　　　　　住宜蘭縣○○鎮○○路○段000巷0號
　　　　　　　　　　居宜蘭縣○○鎮○○路000號
上列被告因毀棄損壞案件，經檢察官提起公訴（110年度偵緝字
第78號），本院判決如下：
    主  文
乙○○犯毀損他人物品罪，處拘役伍拾日，如易科罰金，以新臺
幣壹仟元折算壹日。
    犯罪事實
一、乙○○自民國109年5月11日起，向甲○○承租位於宜蘭縣○○鎮○○
    路000巷00○0號房屋居住，然乙○○於居住期間，因甲○○居住
    於隔壁，常有友人來訪，所發出之聲響妨害其睡眠而心生不
    滿，加以飲酒後心情欠佳，竟基於毀損他人物品之犯意，於
    109年7月某日時許，以拳頭搥打或腳踢之方式，破壞其向甲
    ○○所承租上開房屋內之木板牆壁隔間、房間木門門板、浴室
    門板、蹲式馬桶座、洗衣機、鐵皮外牆，導致該等物品毀損
    而不堪使用，足生損害於甲○○。嗣經甲○○報警處理，始悉上
    情。
二、案經甲○○訴由宜蘭縣政府警察局礁溪分局報告臺灣宜蘭地方
    檢察署檢察官偵查後聲請簡易判決處刑。
    理  由
壹、程序部分：
    按被告以外之人於審判外之陳述，雖不符刑事訴訟法第159
    條之1至第159條之4之規定，而經當事人於審判程序同意作
    為證據，法院審酌該言詞陳述或書面陳述作成時之情況，認
    為適當者，亦得為證據。當事人、代理人或辯護人於法院調
    查證據時，知有刑事訴訟法第159條第1項不得為證據之情形
    ，而未於言詞辯論終結前聲明異議者，視為有前項之同意，
    刑事訴訟法第159條之5定有明文。查本判決所引用以下被告
    以外之人於審判外作成之相關供述證據，雖屬傳聞證據，惟
    檢察官、被告乙○○於本院準備程序、審判期日均表示無意見
    而不予爭執，亦未於言詞辯論終結前聲明異議（見本院卷第
    71頁、第87頁），本院審酌上開證據資料製作時之情況，尚
    無違法不當及證明力明顯過低之瑕疵，亦認為以之作為證據
    應屬適當，故認前揭證據資料均有證據能力。至其餘所引用
    之非供述證據，檢察官、被告於本院準備程序、審判程序時
    對該等證據之證據能力亦均不爭執，復查無違法取得之情形
    ，依刑事訴訟法第158條之4規定之反面解釋，應認均具有證
    據能力。
貳、實體部分：
一、訊據被告乙○○固坦承有於上開時地向告訴人甲○○承租房屋居
    住，以及該房屋內部之之木板牆壁隔間、房間木門門板、浴
    室門板、蹲式馬桶座、洗衣機、鐵皮外牆遭破壞，致不堪使
    用之事實，惟矢口否認有何毀損他人物品之犯行，辯稱：伊
    沒有毀損云云。經查：
（一）前揭犯罪事實，業據被告於警詢及偵查中坦承不諱（見偵
      緝卷第5頁至第6頁、第19頁、第31頁、第35頁），核與證
      人即告訴人甲○○於警詢、偵查及本院審理程序時所證述之
      情節相符（見警卷第1頁至第4頁；偵卷第9頁；偵緝卷第3
      1頁、第35頁；本院卷第87頁至第88頁、第90頁至第91頁
      ），復有房屋租賃契約書影本(109年5月11日至109年12月
      11日)、估價單各1份（見警卷第20頁至第26頁；偵卷第43
      頁）、現場暨遭毀損物品照片共37張在卷可稽（見警卷第
      27頁至第28頁；偵卷第10頁至第42頁），是上情首堪信實
      。
（二）被告雖以前詞置辯，然證人即告訴人甲○○於警詢、偵查及
      本院審理程序時均證述：上開房屋從去年5月開始，伊只
      有出租給被告一家人居住，該房屋跟伊自身所住的房屋連
      在一起，伊的朋友只會進出伊自身的房屋，不會進出被告
      居住的房屋，被告用拳頭、腳踢牆壁，腳印到現在都還在
      等語明確（見警卷第1頁至第4頁；偵卷第9頁；偵緝卷第3
      1頁、第35頁；本院卷第87頁至第88頁、第90頁至第91頁
      ），且此部分亦與卷附前揭房屋租賃契約書影本、照片所
      示情形相符，衡以證人與被告間並無何仇恨怨隙，實難認
      有何甘冒誣告、偽證之重責而惡意杜撰不實之事構陷被告
      入罪之動機及必要，是證人之證述應具有相當之可信度，
      堪以憑定，被告確有為毀損之犯行無訛。反觀被告於偵查
      中即自陳：當時伊租房子，告訴人的朋友都會一直來找告
      訴人，有時候聊天聊到很晚，伊因為心情不好又喝酒，就
      用拳頭或腳毀損牆壁、馬桶還有門，東西壞了伊沒有辯詞
      ，伊承認毀損，希望和解等語（見偵緝卷第19頁、第35頁
      ），遲至與告訴人達成和解後，未能如期給付賠償款項，
      始於本院準備及審理程序時辯稱：伊沒有用腳踢，只有用
      手，伊認為自己沒有毀損，伊在偵訊筆錄上有簽名但不等
      於承認，伊就是喝了酒，不記得了等語，可見被告對於當
      天究竟有無為前揭毀損犯行或係飲酒後印象不清等重要情
      節說詞反覆不一，前後矛盾，其說法是否可信，已有疑義
      ；又被告於110年2月22日上午11時17分許、110年4月16日
      上午10時42分許接受檢察官訊問時，檢察官均先為權利諭
      知後，再行訊問，檢察官訊問結束後，被告皆於受訊問人
      欄簽名（見偵卷第19頁、第35頁），衡以被告於案發時已
      年逾56歲，具高中肄業之智識程度，前有過失致死之犯罪
      科刑紀錄，此有個人基本資料查詢結果及臺灣高等法院被
      告前案紀錄表各1份在卷可參（見本院卷第7頁至第8頁、
      第41頁），被告既非毫無偵查程序經驗之人，依其智識程
      度及經驗，應有獨立判斷之能力，可理解在偵訊筆錄上簽
      名表示之意義及效果，被告於本院審理時亦未表示檢察官
      有何逼迫其認罪之情事，則倘被告未為上開毀損之犯行，
      其自無於偵查時坦認犯行，並清楚交代毀損之方式、手段
      、物品等節之理，是應堪認定被告於偵查中所為之自白係
      出於任意性所為無訛，被告遲至本院審理時始更異前詞，
      辯稱偵查中所述不實在云云，顯屬事後卸責之詞，自無足
      取。
（三）綜上所述，被告前開所辯，核與前揭事證相悖，洵無足採
      。本案事證業已明確，被告犯行堪以認定，應予依法論科
      。
二、論罪科刑：
    核被告所為，係犯刑法第354條之毀損他人物品罪。爰審酌
    被告前有過失致死之犯罪科刑紀錄，業如前述，素行難謂良
    好，猶不知警惕，僅因細故對告訴人心生不滿，竟不思克制
    情緒並以理性處事，即以上揭方式毀損告訴人所有之物品之
    犯罪動機、目的及手段，所為實屬不該，殊值非難，雖已於
    本院與告訴人就於110年8月31日前給付新臺幣64,000元達成
    和解，然迄今尚未給付賠償金額，並兼衡其於本院審理程序
    中自陳家庭經濟情形為勉持之生活狀況、高中肄業之智識程
    度，暨犯後否認犯行、一再飾詞狡辯、毫無悔意之態度等一
    切情狀，量處如主文所示之刑，並諭知易科罰金之折算標準
    。
據上論斷，應依刑事訴訟法第299條第1 項前段，刑法第354條、
第41條第1項前段，刑法施行法第1條之1第1項，判決如主文。
本案經檢察官孫源志提起公訴，檢察官吳志成到庭執行職務。
中　　華　　民　　國　　110 　年　　10　　月　　29　　日
                  刑事第二庭  法  官 陳盈孜
以上正本證明與原本無異。
如不服本判決應於收受送達後二十日內向本院提出上訴書狀，並
應敘述具體理由；其未敘述上訴理由者，應於上訴期間屆滿後二
十日內向本院補提理由書(均須按他造當事人之人數附繕本)「切
勿逕送上級法院」。
書記官　黃家麟
中　　華　　民　　國　　110 　年　　10　　月　　29　　日
附錄本案論罪科刑法條：
中華民國刑法第354條
毀棄、損壞前二條以外之他人之物或致令不堪用，足以生損害於
公眾或他人者，處2年以下有期徒刑、拘役或1萬5千元以下罰金
。